---
title: "Linie lotnicze Projekt 2023"
subtitle: "Projekt przedstawiający polecenia wraz z wygenerowanymi tabelami z analizy bazy danych dotyczących
opóźnień połączeń lotniczych w USA w lipcu 2017 r."
author: "Paulina Kaczmarek"
date: "`r format(Sys.time(), '%d %B, %Y')`"
output: pdf_document
---
```{r echo=FALSE}
library('odbc')
library(keyring)
library(DBI)

```
```{r setup, include=FALSE}
knitr::opts_chunk$set(echo = TRUE)

username <- key_get("my_service_name", "username")
password <- key_get("my_service_name", "password")

con <- DBI::dbConnect(odbc::odbc(),
                      Driver   = "SQL Server",
                      Server   = "mssql-2017.labs.wmi.amu.edu.pl",
                      Database = "dbad_flights",
                      UID      = username,
                      PWD      = password,
                      Port     = 1433)
```

---
# zadanie 1
### Jakie było średnie opóźnienie przylotu?

```{sql connection=con}
SELECT AVG(arr_delay_new) AS [avg_delay]
FROM Flight_delays;
```

# zadanie 2
### Jakie było maksymalne opóźnienie przylotu?

```{sql connection=con}
SELECT MAX(arr_delay_new) AS [max_delay]
FROM Flight_delays;
```
# 
# zadanie 3
### Który lot miał największe opóźnienie przylotu?

```{sql connection=con}
SELECT fl_date, arr_delay_new, carrier, origin_city_name, dest_city_name 
FROM Flight_delays
WHERE arr_delay_new IN (SELECT MAX(arr_delay_new)
                        FROM flight_delays);
```

# zadanie 4
### Które dni tygodnia są najgorsze do podróżowania?

```{sql connection=con}
SELECT DISTINCT CASE day_of_week  
        WHEN '1' then 'Monday'
        WHEN '2' then 'Thursday'
        WHEN '3' then 'Wednesday'
        WHEN '4' then 'Thursday'
        WHEN '5' then 'Friday'
        WHEN '6' then 'Saturday'
        WHEN '7' then 'Sunday'
        END AS 'weekday_name',
        AVG(arr_delay_new) [avg_delay]
FROM Flight_delays
GROUP BY day_of_week
ORDER BY AVG(arr_delay_new) DESC;
```
# zadanie 5
### Które linie lotnicze latające z San Francisco (SFO) mają najmniejsze opóźnienia przylotu?

```{sql connection=con}
SELECT AVG(arr_delay_new) AS [avg_delay], airline_name
FROM Flight_delays f 
JOIN Airlines a
ON f.airline_id=a.airline_id
WHERE f.airline_id IN (SELECT airline_id
                       FROM Flight_delays
                       WHERE origin='SFO')
GROUP BY airline_name 
ORDER BY AVG(arr_delay_new) DESC
```
# zadanie 6
### Jaka część linii lotniczych ma regularne opóźnienia, tj. jej lot ma średnio co najmniej 10 min. opóźnienia?


```{sql connection=con}
SELECT cast((SELECT count(DISTINCT airline_id)
FROM  (SELECT  airline_id, AVG(arr_delay_new) AS a 
       FROM flight_delays
       GROUP BY airline_id
       HAVING avg(arr_delay_new)>9) as t) AS FLOAT)/
       cast(COUNT(distinct airline_id) AS FLOAT) late_proportion  
FROM Flight_delays
```

# zadanie 7
### Jak opóźnienia wylotów wpływają na opóźnienia przylotów?

```{sql connection=con}
SELECT ((COUNT(arr_delay_new) * SUM(arr_delay_new*dep_delay_new)) - (SUM(arr_delay_new)*
SUM(dep_delay_new)))/(sqrt((((COUNT(arr_delay_new) * SUM(arr_delay_new*arr_delay_new)) -
SUM(arr_delay_new) * SUM(arr_delay_new))*((COUNT(arr_delay_new) *
SUM(dep_delay_new*dep_delay_new)) - (SUM(dep_delay_new) * SUM(dep_delay_new))))))
FROM Flight_delays 
```

# zadanie 8
### Która linia lotnicza miała największy wzrost (różnica) średniego opóźnienia przylotów w ostatnim tygodniu miesiąca, tj. między 1-23 a 24-31 lipca?

```{sql connection=con}
 SELECT TOP 1 AVG(arr_delay_new) - (SELECT AVG(arr_delay_new)
                                    FROM Flight_delays F2
                                    JOIN Airlines a2
                                    ON a2.airline_id=F2.airline_id
                                   WHERE (day_of_month BETWEEN 1 AND 23) AND month='7' 
                                   AND a1.airline_name=a2.airline_name
                                    GROUP BY a2.airline_name) AS [delay_increase],
                                    a1.airline_name
 FROM Flight_delays F1
 JOIN Airlines a1
 ON a1.airline_id=F1.airline_id
 WHERE (day_of_month BETWEEN 24 and 31) and month='7' 
 GROUP BY a1.airline_name
 ORDER BY AVG(arr_delay_new) - (SELECT avg(arr_delay_new)
                                FROM Flight_delays F2
                                JOIN Airlines a2
                                ON a2.airline_id=F2.airline_id
                                WHERE (day_of_month BETWEEN 1 AND 23) AND
                                month='7' AND a1.airline_name=a2.airline_name
                                GROUP BY a2.airline_name) DESC
```

# zadanie 9
### Które linie lotnicze latają zarówno na trasie SFO → PDX (Portland), jak i SFO → EUG (Eugene)?

```{sql connection=con}
SELECT DISTINCT a.airline_name 
FROM Airlines a
JOIN Flight_delays f1 ON f1.airline_id = a.airline_id 
JOIN Flight_delays f2 ON f2.airline_id = a.airline_id 
WHERE f1.origin_city_name = 'San Francisco, CA' 
  AND f1.dest_city_name = 'Portland, OR' 
  AND f2.origin_city_name = 'San Francisco, CA' 
  AND f2.dest_city_name = 'Eugene, OR';
```

# zadanie 10
### Jak najszybciej dostać się z Chicago do Stanfordu, zakładając wylot po 14:00 czasu lokalnego?

```{sql connection=con}
SELECT AVG(arr_delay_new) AS [avg_delay], origin, dest
FROM Flight_delays
WHERE (origin='MDW' OR origin='ORD') AND (dest='SFO' OR dest='SJC' OR dest='OAK') 
AND crs_dep_time>1400
GROUP BY origin, dest
ORDER BY AVG(arr_delay_new) DESC
```

